臺灣宜蘭地方法院刑事判決　　　　　　　 94年度易字第332號
公　訴　人　臺灣宜蘭地方法院檢察署檢察官
被　　　告　甲○○
上列被告違反保護令罪案件，經檢察官提起公訴（94年度偵字第
2133號），被告就被訴事實為有罪之陳述，本院合議庭裁定由獨
任法官進行簡式審判程序後，爰不經通常審判程序，判決如下：
    主  文
甲○○連續違反法院依家庭暴力防治法第十三條所為之禁止直接
騷擾行為之民事通常保護令裁定，處拘役肆拾日，如易科罰金，
以參佰元折算壹日。
    事  實
一、甲○○係乙○○、黃阿英之子，為家庭暴力防治法第3條第3
    款所定之家庭成員。甲○○曾於民國94年6月8日經本院以94
    年度家護字第137號依家庭暴力防治法第13條第2項第1、2、
    4款規定，裁定令其「不得對下列之人實施身體或精神上不
    法侵害之行為：被害人乙○○、黃阿英。」、「不得直接或
    間接對於被害人為下列聯絡行為：騷擾、通話。」、「應最
    少遠離下列場所至少三十公尺：被害人之住居所（地址：宜
    蘭縣宜蘭市○○路○段一一五號）。」、「本保護令有效期
    間為十月」，甲○○並於94年6月17日左右，經由乙○○告
    知而知悉保護令內容。詎甲○○仍基於違反保護令之概括犯
    意，於94年7月15日凌晨進入宜蘭縣宜蘭市○○路○段115號
    乙○○、黃阿英之住居所，並留滯其內。復於94年7月19日
    晚間9時許，因向乙○○索討金錢未果，竟以「幹你老母（
    臺語）」之穢語辱罵乙○○，而直接實施言語騷擾之行為，
    違反本院前述應遠離乙○○、黃阿英宜蘭縣宜蘭市○○路○
    段115號之住居所至少30公尺、不得直接對於乙○○為騷擾
    之聯絡行為之保護令。
二、案經被害人乙○○訴由宜蘭縣警察局宜蘭分局報請臺灣宜蘭
    地方法院檢察署檢察官偵查起訴。
    理  由
一、前揭事實，業據被告甲○○於本院準備程序及審理中坦承不
    諱，核與被害人即證人乙○○於偵查中指訴：94年7月15日
    被告自基隆回到宜蘭縣宜蘭市○○路○段115號伊住處，被告
    按電鈴，伊不知道是誰就開門，然後被告就進來。迨同月19
    日晚間9時許，被告要錢，伊不給，被告就罵「幹你老母（
    臺語）」等情節相符，亦核與證人黃阿英於偵查中證稱：被
    告於94年7月15日凌晨回到宜蘭縣宜蘭市○○路○段115號伊
    住處，同月19日晚間因證人乙○○不給被告錢，被告即對許
    錫煌罵「幹你老母（臺語）」等節一致。又被告前經本院於
    94年6月8日以94年度家護字第137號核發家庭暴力防治法第
    13條第2項第1、2、4款內容之民事通常保護令，裁定令被告
    「不得對下列之人實施身體或精神上不法侵害之行為：被害
    人乙○○、黃阿英。」、「不得直接或間接對於被害人為下
    列聯絡行為：騷擾、通話。」、「應最少遠離下列場所至少
    三十公尺：被害人之住居所（地址：宜蘭縣宜蘭市○○路○
    段一一五號）。」、「本保護令有效期間為十月」等情，業
    經本院調閱94年度家護字第137號民事通常保護令卷宗審核
    屬實。被告於本院審理時自承：「（問：何時知道保護令的
    內容？）保護令下來的時候我父親就告訴我，說保護令快下
    來了，保護令下來時也有告訴我，有告訴我我不可以罵他，
    還有告訴我不可以在家裡。」等語，可見被告於行為時對於
    保護令之內容知之甚明。綜上所述，本件事證明確，被告犯
    行堪以認定，應予依法論科。
二、按家庭暴力防治法第2條第3項規定「本法所稱騷擾者，謂任
    何打擾、警告、嘲弄或辱罵他人之言語、動作或製造使人心
    生畏怖情境之行為。」，查本院依家庭暴力防治法第13條之
    規定，裁定禁止被告對乙○○為直接或間接騷擾、命被告遠
    離乙○○、黃阿英住居所至少30公尺，被告仍違反上開通常
    保護令裁定，先進入乙○○、黃阿英住居所30公尺以內之範
    圍，嗣又辱罵乙○○，核其所為，分係犯家庭暴力防治法第
    50條第2款、第4款之違反保護令罪。被告先後2次違反保護
    令之犯行，時間緊接，所犯為基本構成要件相同之罪，顯係
    基於概括犯意反覆為之，為連續犯，應論以較重違反法院依
    家庭暴力防治法第13條所為禁止直接騷擾行為之民事通常保
    護令裁定罪之1罪，並加重其刑。爰審酌被告素行、無視於
    保護令之禁令猶至被害人住居所對被害人實施直接騷擾，本
    不宜輕縱，惟念被害人乙○○已願原諒被告、被告未有強暴
    手段、所生危害尚非重大，並其犯罪後於本院審理時已坦白
    承認之態度等一切情狀，量處如主文所示之刑，並諭知易科
    罰金之折算標準。
據上論斷，應依刑事訴訟法第273條之1第1項、第299條第1項，
家庭暴力防治法第50條第2款、第4款，刑法第11條前段、第56條
、第41條第1項前段，罰金罰鍰提高標準條例第2條，判決如主文
。
本案經檢察官陳嘉瑜到庭執行職務。
中　　華　　民　　國　　94　　年　　10　　月　　6　　日
                  　刑事第四庭法  官  郭淑珍
以上正本證明與原本無異。
如不服本判決，應於判決送達後10日內向本院提出上訴狀（應抄
附繕本）。
                              書記官  林秀麗
中　　華　　民　　國　　94　　年　　10　　月　　12　　日
附錄條文：
家庭暴力防治法第50條
違反法院依第十三條、第十五條所為之下列裁定者，為本法所稱
之違反保護令罪，處三年以下有期徒刑、拘役或科或併科新台幣
十萬元以下罰金︰
一、禁止實施家庭暴力行為。
二、禁止直接或間接騷擾、接觸、通話或其他連絡行為。
三、命遷出住居所。
四、遠離住居所、工作場所、學校或其他特定場所。
五、命完成加害人處遇計畫：戒癮治療、精神治療、心理輔導或
    其他治療、輔導。
